# 合同评估时如何考虑信用风险的影响

提问人：gong2816 时间：2020-12-22 08:05:07
合同评估时要求“五是企业因向客户转让商品而有权取得的对价很可能收回。”企业在评估其因向客户转让商品而有权取得的对价是否很可能收回时，仅应考虑客户到期时支付对价的能力和意图（即客户的信用风险）。
请教版主，具体如何考虑信用风险对合同评估的影响？
例如A公司与B公司签订了产品销售合同，合同价格为 100 万元，A公司没有对该项销售进行折扣或折扣的打算。
合同评估时，A公司认为B公司支付该项款项的能力和意图为 98 万元。请问此种情况下，该合同是否满足“企业因向客户转让商品而有权取得的对价很可能收回”？
如果A公司认为B公司支付该项款项的能力和意图为 70 万元，或者是 50 万元，这两种情况下，如何评估合同是否有效？
谢谢！

回答人：chenyiwei
如果评估客户有能力和意图支付合同价款的，则满足该条件。但在计量收入时，累计确认的收入不应超出预计该客户有能力和有意图支付的款项。

提问人：gong2816 时间：2020-12-26 09:44:00
请问：合同评估时，A公司认为B公司支付该项款项的能力和意图为 98 万元。这算不算“客户有能力和意图支付合同价款的，则满足该条件”？并且要按 98 万元确认累计收入？

回答人：chenyiwei
可以这样理解。